---
title: 'Today I Learn / R aggreagate 함수'
author: 류성균
date: '2019-10-31'
slug: today-i-learn / R aggreagate 함수
categories:
  - Today I learn
tags:
  - R
---

<!--more-->

- 출처 : http://blog.naver.com/PostView.nhn?blogId=coder1252&logNo=221294821930&parentCategoryNo=&categoryNo=6&viewDate=&isShowPopularPosts=true&from=search

---

엔간한 데이터 요약과 정리는 dplyr 동사들로 할 수 있지만, 'aggregate'를 사용하면 더 깔끔한 듯. 매번 찾아보다가 정말 잘 정리된 블로그가 있어 참고해서 정리해본다. 패키지나 함수 정리는 이런 식으로 하면 될듯!

### 1. 기본 형태
aggregate는 데이터의 특정 컬럼을 기준으로 통계량을 구해주는 함수

```
### dataframe
aggregate(x, by, FUN)
### formula
aggregate(formula, data, FUN)
```

### 2. 사용방법

#### 2.1. 한 컬럼을 기준으로 통계량 구하기
```{r}
library(tidyverse, quietly = T)
```


```{r}
### cyl 칼럼을 기준으로 나머지 칼럼의 평균 구하기
mtcars %>% aggregate(by = list(cylStandard = mtcars$cyl), mean)
```


#### 2.2. 2개 이상의 조건을 기준으로 나머지 컬럼의 평균 구하기
```{r}
mtcars %>% aggregate(by = list(cylStandard = mtcars$cyl,
                               dispHigh = mtcars[,'disp']>120), mean)
```

### 2. formula 사용
```
aggregate('함수를 적용하고자 하는 컬럼'~'기준이 되는 컬럼', data, FUN)
```

#### 2.1. one to one 대응
- formula 꼴에서는 '%>%'을 사용하지 못하는 듯
```{r}
aggregate(wt~cyl, data = mtcars, mean)
```

- formala의 경우 dplyr 동사들로도 만들 수 있긴하다.
```{r}
mtcars %>% group_by(cyl) %>% summarize(wt = mean(wt))
```


#### 2.2. one to many 대응
- 'lm'함수와 비슷하게 사용하면 된다.
```{r}
### 'carb', 'gear' 컬럼 두 가지를 기준으로 wt의 평균 구하기
aggregate(wt~carb+gear, mtcars, mean)
```

- dplyr 버전
```{r}
mtcars %>% group_by(carb, gear) %>% summarize(wt = mean(wt))
```


#### 2.3. many to one 대응
```{r}
### gear를 기준으로 disp, wt 평균 구하기
aggregate(cbind(disp, wt)~gear, mtcars, mean)
```

- dplyr 버전
```{r}
mtcars %>% group_by(gear) %>% 
  summarize(disp = mean(disp),
            wt = mean(wt))
```


#### 2.4. many to many 대응
```{r}
### carb, gear를 기준으로 disp, wt의 평균값 구하기
aggregate(cbind(disp, wt)~carb+gear, mtcars, mean)
```

- dplyr 버전
```{r}
mtcars %>% group_by(carb, gear) %>% 
  summarize(disp = mean(disp),
            wt = mean(wt))
```


### 3. '.' 사용
- 모든 컬럼 선택 - 이것도 'lm'에서 쓰는 formula 형태
```{r}
data(sleep)
```


#### 3.1. 함수를 적용할 컬럼에 사용
```{r}
### group을 기준으로 다른 모든 컬럼의 평균값 구하기

aggregate(.~group, sleep, FUN =  mean)
```

#### 3.2. 기준이 되는 컬럼에 사용
```{r}
aggregate(extra ~. , sleep, mean)
```

